臺灣臺中地方法院刑事裁定
110年度聲字第4536號
聲  請  人  臺灣臺中地方檢察署檢察官
受  刑  人  劉光雲


上列聲請人因受刑人數罪併罰有二裁判以上，聲請定其應執行之
刑（110年度執字第13760號、110年度執聲字第3033號），本院
裁定如下：
    主  文
劉光雲因犯如附表所示之罪，所處各如附表所載之刑，應執行拘
役柒拾伍日，如易科罰金，以新臺幣壹仟元折算壹日。
    理  由
一、聲請意旨略以：受刑人劉光雲所犯如附表所示之罪，先後經
    判決確定如附表，應依刑法第53條、第51條第6款規定，定
    應執行之刑及易科罰金之折算標準，爰依刑事訴訟法第477
    條第1項規定聲請裁定等語。
二、裁判確定前犯數罪者，併合處罰之；數罪併罰有二裁判以上
    者，依第51條之規定，定其應執行之刑，刑法第50條、第53
    條分別定有明文。又數罪併罰，分別宣告其罪之刑，如宣告
    多數拘役者，比照有期徒刑之規定，於各刑中之最長期以上
    ，各刑合併之刑期以下，定其刑期，但不得逾120日，刑法
    第51條第6款亦定有明文。又法律上屬於自由裁量之事項，
    有其外部性界限及內部性界限，並非概無拘束。依據法律之
    具體規定，法院應在其範圍選擇為適當之裁判者，為外部性
    界限；而法院為裁判時，應考量法律之目的，及法律秩序之
    理念所在者，為內部性界限。法院為裁判時，二者均不得有
    所逾越（最高法院80年台非字第473號判決意旨參照）。是
    以數罪併罰，有二裁判以上，定其應執行之刑時，固屬法院
    自由裁量之事項，然仍應受前揭外部性界限及內部性界限之
    拘束。又定應執行之刑，應由犯罪事實最後判決之法院檢察
    官聲請該法院依法裁定之，不能因犯罪之一部分所科之刑業
    經執行完畢，而認檢察官之聲請為不合法，予以駁回。至已
    執行部分，自不能重複執行，應由檢察官於指揮執行時扣除
    之，此與定應執行刑之裁定無涉（最高法院87年度台非字第
    371號、88年度台抗字第325號裁判意旨參照）。本件受刑人
    所犯如附表編號1至2所示之罪，雖已於民國110年11月2日易
    科罰金執行完畢，有臺灣高等法院被告前案紀錄表在卷為憑
    ，揆諸首揭裁判意旨，仍應予以定其應執行之刑，併予敘明
    。
三、受刑人劉光雲所犯如附表所示之罪，經本院先後判處如附表
    所示之刑，均經確定在案，其中附表編號1至2號所示之刑，
    經本院110年度聲字第2893號裁定合併定應執行刑為拘役30
    日確定，此有各該判決書及臺灣高等法院被告前案紀錄表附
    卷可稽。是本院定應執行刑，除不得逾越刑法第51條第6款
    所定法律之外部界限，即不得重於如附表所示各罪加計之總
    和外，亦應受內部界限之拘束，即不得重於上開所定之執行
    刑之加計後總和，且依刑法第51條第6款，不得逾120日。茲
    檢察官聲請定其應執行之刑，本院審核認聲請為正當，復依
    最高法院110年度台抗大字第489號大法庭裁定意旨：「定應
    執行刑，不僅攸關國家刑罰權之行使，於受刑人之權益亦有
    重大影響，除顯無必要或有急迫情形外，法院於裁定前，允
    宜予受刑人以言詞、書面或其他適當方式陳述意見之機會，
    程序保障更加周全」，本院函請受刑人陳述意見，本院問卷
    於民國111年1日13日寄存送達受刑人住所，受刑人填具問卷
    稱希望合併定較輕刑度，其罹患胰臟癌等意見，有送達證書
    、本院問卷在卷可參，經本院綜合上情，而為整體評價後，
    定其應執行之刑，並諭知易科罰金之折算標準。
四、爰依刑事訴訟法第477條第1項，刑法第53條、第51條第6款
    、第41條第1項前段，裁定如主文。
中　　華　　民　　國　　111 　年　　1 　　月　　25　　日
                刑事第十八庭  法  官  張美眉
以上正本證明與原本無異。
如不服本裁定，應於收受送達後5日內向本院提出抗告狀。（應
附繕本）
　　　　　　　　　　　　　　　書記官  薛美怡　　　　
中　　華　　民　　國　　111 　年　　1 　　月　　25　　日
【附表】：受刑人劉光雲定應執行刑案件一覽表　　
編           號         1        2        3 罪           名  竊盜 妨害名譽 竊盜 宣    告     刑  拘役15日，如易科罰金，以新臺幣1,000元折算壹日 拘役20日，如易科罰金，以新臺幣1,000元折算壹日 拘役55日，如易科罰金，以新臺幣1,000元折算壹日 犯  罪  日   期  109年8月22日 109年2月22日 110年1月4日 偵查(自訴)機關年  度  案  號  臺灣臺中地方檢察署109年度偵字第27001號 臺灣臺中地方檢察署109年度偵字第11683號 臺灣臺中地方檢察署110年度偵字第16360號 最後事實審 法        院 臺灣臺中地方法院 臺灣臺中地方法院 臺灣臺中地方法院  案        號 109年度簡上字第602號 109年度簡上字第520號 110年度豐簡字第516號  判 決  日 期 110年2月24日 110年5月25日 110年10月15日 確定判決 法        院 臺灣臺中地方法院 臺灣臺中地方法院 臺灣臺中地方法院  案        號 109年度簡上字第602號 109年度簡上字第520號 110年度豐簡字第516號  判決確定日期 110年2月24日 110年5月25日 110年11月23日 是否為得易科罰金之案件         是       是       是    備      註  臺灣臺中地方檢察署110年度執字第3790號、110年度執緝字第850號、110年度執更字第3771號（編號1至2號應執行拘役30日） 臺灣臺中地方檢察署110年度執字第8330號、110年度執更字第3771號（編號1至2號應執行拘役30日） 臺灣臺中地方檢察署110年度執字第13760號